【裁判字號】    90,上易,3403
【裁判日期】    901212
【裁判案由】    竊盜等
【裁判全文】
臺灣高等法院刑事判決                            九十年度上易字第三四○三號
    上  訴  人
    即  被  告  己○○
右上訴人因竊盜等案件，不服臺灣板橋地方法院，九十年度易緝字第一四二號，中華
民國九十年八月六日第一審判決（起訴案號：臺灣板橋地方法院檢察署八十九年度偵
字第三一五０號）提起上訴，本院判決如左：
    主  文
上訴駁回。
    事  實
一、己○○前於民國（下同）八十四年間，因麻醉藥品管理條例案件，經本院判處應
    執行有期徒刑三年八月，八十八年十月四日縮刑期滿而執行完畢，與丁○○（業
    經審結）、戊○○（尚未起訴）三人，基於共同意圖為自己不法所有之概括犯意
    ，結夥三人，連續於附表一所示時地，由其中一人持不詳物品破壞門鎖（毀損部
    分未據告訴）後，由其中一人或二人進入行竊，未進入行竊之人則在外把風之方
    式，竊取附表一所示被害人財物。嗣三人於附表一編號三所示時地，由戊○○攜
    帶其所有，客觀上足視為兇器之綠色大型一字起子，以前開方式行竊得手後，經
    民眾報案，丁○○、戊○○當場為警查獲，己○○因當時在把風，見警前來早趁
    隙逃逸。扣得戊○○所有之前開起子一支，再自丁○○所駕駛之ＦＵ－八四八二
    號自小客車內起出如附表二（大型起子一支除外）所示，非供犯罪所用之工具。
二、案經臺北縣警察局三峽分局報請臺灣板橋地方法院檢察署檢察官偵查起訴。
    理  由
一、訊據上訴人即被告己○○矢口否認有竊盜犯行，於原審及本院均辯稱：我原向丁○○借ＦＵ－八四八二號自小客車，八十九年二月十八日將車駛還丁○○後，二
    人前往搭載戊○○，因我住基隆，對臺北縣之道路不熟悉，不知當天有行經何處
    ，只知丁○○有下車去找朋友，惟我於當日十四時許，有與渠二人去鶯歌鎮○○
    路四十八號四樓，我上去後因肚子痛，就下樓到草叢中拉肚子，沒有去偷。我與
    戊○○不熟，我不記得他何時下車或做何事云云。經查：
（一）右揭事實業據證人即共犯丁○○於警訊時供稱：臺北縣鶯歌鎮○○路四十六號
      四樓（即附表一編號一所示竊行），是戊○○提議，己○○把風，由戊○○拿
      類似鑰匙之工具撬開，伊沒看清楚，由伊與戊○○一同進入行竊，附表一所示
      竊行渠等三人均有參與，同前號五樓（即附表編號二）之竊行，伊負責在外把
      風。為警查獲當時，係在四樓行竊完畢欲逃走時為警當場查獲，是伊與戊○○
      共同進入，己○○在樓下把風見警察到來已逃逸，現場僅查獲伊與戊○○云云
      （偵卷第十二頁至第十三頁），偵訊時供稱：永安街那件（即附表一編號一）
      是伊負責開車，己○○進去偷，戊○○在下面。三鶯路（即附表一編號二、三
      ）伊有上去偷，戊○○在下面等語（偵卷第四十四頁反面至第四十五頁）。與
      證人即共犯戊○○於警訊時供稱：係己○○以Ｔ型起子破壞門鎖進入行竊，伊
      與丁○○在門外把風。扣案工具除大型螺絲起子一把（即綠色大型一字起子）
      外，餘為丁○○、己○○所有（偵卷第十七頁反面至第十八頁反面），偵訊時
      供稱：伊人在下面，「阿洲」偷的（偵卷第四十五頁）等情若合符節。是證人
      即共犯戊○○雖由何人以何工具行竊，何人把風之犯罪情節供述各有不同，惟
      三人均有參與犯行殆無疑問，且戊○○為警查獲當時手持客觀上足視為兇器之
      大型一字起子，顯見伊三人於為附表一編號三所示犯行時，有攜帶兇器。
（二）證人即本案查獲員警林天勇、游世名於報告中陳稱：渠等於八十九年二月八日
      十五時四十分接獲民眾報案稱：臺北縣鶯歌鎮○○路四十六號四樓發現有三名
      形跡可疑之男子，職據報前往現場查看，到達現場時，發現被告丁○○、戊○○等正行竊得逞欲離開，職立即展開圍捕行動，該二人發現警方時，從衣物內
      拿出預藏之兇器欲攻擊警方，經職以口頭喝令戊○○放下武器，其仍置之不理
      ，職見情況危急，立即拔槍制止，制伏戊○○，將其武器奪下，而丁○○與職
      一番拉扯和喝令後始為職制伏，經訊始悉另有竊嫌己○○原於行竊現場一樓把
      風，有二人所撰報告（偵卷第八頁）在卷可稽。二警員於原審審理時結證稱：
      因我們接獲被害人陳美惠之鄰居報案，稱有人行竊，我們到現場時原未見到有
      何竊嫌，正待離去時，適看到有二人（即丁○○、戊○○）自被害人陳美惠家
      中出來，戊○○手持壹支綠色大型一字起子往下跑，是林天勇去追，丁○○是
      游世名去追，扣案工具、刀械除前開起子外，都是在ＦＵ－八四八二號車上找
      到的、現金是在丁○○、己○○二人身上的皮包找到的，被害人丙○○所失物
      品（茶壺、中藥），是五樓頂找到的，己○○跑掉了等語（原審卷易字第八四
      七號第一二六頁）。顯見被告丁○○及己○○、戊○○於甫行竊得手後即為警
      發現，且丁○○、戊○○當場為警逮捕，並起出伊等竊得之贓物，而附表一所
      示物品，亦經各該被害人領回，有贓物領據三紙（偵卷第二十四頁至第二十六
      頁）在卷可稽。
（三）雖己○○於警、偵訊時未到案，惟其亦坦承當日有與渠二人同行，並同至案發
      地點，是另二共同被告於警、偵訊時供稱，被告己○○有參與竊盜犯行，應非
      虛言。被告己○○辯稱，伊至樓下拉肚子，未參與竊行云云，自屬事後卸責之
      詞，尚難採取，其犯行事證明確，洵堪認定。至證人戊○○於本院證稱：當日
      被告確與伊及丁○○一同在車上等語，不足為被告有利之認定，此外本件事證
      已明，被告聲請傳訊證人即共犯丁○○，核無必要，附此敘明。
二、核被告己○○於附表一編號一、二所示時地所為，係犯刑法第三百二十一條第一
    項第二款、第四款之加重竊盜罪，於附表一編號三所示時地所為，係犯同前條項
    第二款、第三款、第四款之加重竊盜罪。其與丁○○、戊○○間，有犯意連絡、
    行為分擔，為共同正犯。被告先後所為數行為，時間緊接，所犯罪名相同，顯係
    出於概括之犯意為之，為連續犯，爰依刑法第五十六條之規定，論以情節較重之
    刑法第三百二十一條第一項第二款、第三款、第四款之加重竊盜罪。又查被告己○○有事實欄所載之犯罪科刑執行情形，有臺灣高等法院檢察署刑案紀錄簡覆表
    在卷可稽，其受有期徒刑之執行完畢後，五年以內再犯有期徒刑以上之本罪，為
    累犯，應依法遞予加重其刑。被告己○○等人以撬開門鎖之方式侵入住宅，係毀
    壞安全設備行竊，所為符合同前條項第二款，公訴人疏未論及，附此敘明。
三、原審以被告罪證明確，本同上見解，適用刑法第二十八條、第五十六條、第三百
    二十一條第一項第二款、第三款、第四款、第四十七條、第三十八條第一項第二
    款，併審酌被告己○○犯罪之動機、目的、手段時所受之刺激及其品性、生活狀
    況、智識程度、犯罪所生之損害，及犯罪後態度等一切情狀，量處有期徒刑一年
    二月，以示懲戒。扣案綠色大型一字起子一支，係共犯戊○○所有，共同供犯罪
    所用之物，應予沒收。又共犯戊○○於警訊時固供稱：附表一所示竊行，係己○○以Ｔ型起子破壞門鎖進入行竊，惟依被告丁○○所供，附表編號一、二所示竊
    行，戊○○當時在樓下把風，則其既在樓下把風，如何知悉他人以何方式行竊，
    是尚難證明附表一編號一、二所示竊行中有使用客觀上足視為兇器之Ｔ型起子破
    壞門鎖，再被告丁○○於警訊中供稱附表一編號一所示竊行，是戊○○拿類似鑰
    匙之工具撬開，伊沒看清楚等語，與戊○○所供有所不同，亦難證明係何人持何
    物品撬開門鎖，是尚無證據證明被告或其共犯有以客觀上足視為兇器之物品破壞
    門鎖行竊，或渠等於行竊時除於附表一編號三所示時地，戊○○有攜帶大型起子
    一支外，尚有何攜帶兇器犯行，是公訴人認附表二（除綠色大型一字起子外）所
    示物品，均係供犯罪所用之物，應予沒收，尚屬無據，前開物品毋庸沒收，附此
    敘明。
四、至公訴意旨另以：被告己○○未經許可持有藍波刀一把，並持以犯竊盜罪，涉有
    槍砲彈藥刀械管制條例第十五條第三款之加重持有刀械罪嫌，經查：扣案刀械經
    認定非屬槍砲彈藥刀械制條例所列管之刀械，有臺北縣警察局九十年三月二十九
    日九十北警保字第四八八一七號函及該刀械之照片在卷可稽，是該刀械既非管制
    刀械，縱被告持有該刀械亦不構成前開條例之持有刀械罪，此外查無其他積極證
    據足認被告涉有前開條例犯行，惟公訴人認此部份與被告前開論罪科刑之竊盜犯
    行有方法結果之裁判上一罪關係，爰不另為無罪之諭知。其認事用法，均無不合
    ，被告上訴意旨猶執陳詞否認犯罪指摘原判決不當，為無理由，應予駁回。
據上論斷，應依刑事訴訟法第三百六十八條，判決如主文。
本案經檢察官呂光華到庭執行職務。
中      華      民      國     九十     年     十二     月     十二     日
                                    臺灣高等法院刑事第十九庭
                                        審判長法  官  許  國  宏
                                              法  官  林  勤  純
                                              法  官  洪  光  燦
右正本證明與原本無異。
不得上訴。
                                              書記官  陳  玉  嬋
中      華      民      國     九十     年     十二     月     十二     日
附錄：本案論罪科刑法條全文
刑法第三百二十一條
犯竊盜罪而有左列情形之一者，處六月以上五年以下有期徒刑：
一、於夜間侵入住宅或有人居住之建築物、船艦或隱匿其內而犯之者。
二、毀越門扇、牆垣或其他安全設備而犯之者。
三、攜帶兇器而犯之者。
四、結夥三人以上而犯之者。
五、乘火災、水災或其他災害之際而犯之者。
六、在車站或埠頭而犯之者。
前項之未遂犯罰之。
附  表一
┌──┬────────┬─────────┬───┬─────────┐
│編號│  時  間        │ 地  點           │被害人│ 竊得財物         │
├──┼────────┼─────────┼───┼─────────┤
│一  │八十九年二月八日│臺北縣三峽鎮○○街│甲○○│現金新臺幣一千四百│
│    │十三時許        │九巷三十八號六樓  │      │元、黑色皮包一只、│
│    │                │                  │      │大哥大電池一個    │
├──┼────────┼─────────┼───┼─────────┤
│二  │八十九年二月八日│臺北縣鶯歌鎮○○路│丙○○│陶瓷茶壺一個、冬蟲│
│    │十四時三十分    │四十六號五樓（原判│      │夏草中藥一盒      │
│    │                │決誤繕為四樓特予補│      │                  │
│    │                │正）              │      │                  │
├──┼────────┼─────────┼───┼─────────┤
│三  │八十九年二月八日│臺北縣鶯歌鎮○○路│乙○○│存摺共八本、藍色工│
│    │十四時四十分    │四十六號四樓（原判│      │作服一套、大哥大電│
│    │                │決誤繕為五樓特予補│      │池一個、金戒指三個│
│    │                │正）              │      │、人民幣四元、女用│
│    │                │                  │      │大衣一件、手提包一│
│    │                │                  │      │個、女用腰包二個、│
│    │                │                  │      │現金新臺幣八千八百│
│    │                │                  │      │五十元            │
└──┴────────┴─────────┴───┴─────────┘


司法院資訊處製作；財團法人民間司法改革基金會備份。
